---
title: "Codigo artigo EMBs"
author: "Carolina Gabriela Dolléans"
date: "17/10/2020"
output: github_document
---

```{r setup, include=FALSE, echo = FALSE, warning = FALSE}
knitr::opts_chunk$set(echo = TRUE)
```

Primeiro, eu vou deixar aqui as livrarias que utilizei:

```{r, echo = FALSE, warning = FALSE}
library(tidyverse)
library(haven)
library(writexl)
library(dplyr)
library(readxl)
library(scales)
```


# V-DEM

A seguir, eu vou começar a limpar o banco do V-DEM para deixar apenas as variáveis que me interessam:

Eu peguei o décimo banco do V-Dem na sua versão Country-Date: V-Dem no endereço seguinte :
https://www.v-dem.net/en/data/data-version-10/

Como o banco é muito grande então ele não pode ser colocado no GitHub. Eu deixei apenas o banco VDem_filtrado no meu repositório, porém, deixei o código com o qual eu filtrei esse banco abaixo:

```{r}
VDem <- read_csv("VDemv10.csv")

VDem_filtrado <- VDem %>%
  select(country_name, country_id, v2elembaut_mean, year) %>%
  filter(year == 2015,
           !v2elembaut_mean %in% NA)


VDem_filtrado <- aggregate(VDem_filtrado$v2elembaut_mean ~ 
                             VDem_filtrado$country_name, data = VDem_filtrado, FUN = mean)


colnames(VDem_filtrado)[1] <- "country_name"

colnames(VDem_filtrado)[2] <- "autonomia"
```

A seguir, eu vou criar um gráfico para ver como a autonomia é distribuida entre os países do mundo:

```{r}
ggplot(VDem_filtrado, aes(autonomia, ..count../sum(..count..))) +
  geom_density(adjust = 0.5) +
  scale_y_continuous(labels = percent) +
  geom_vline(aes(xintercept = mean(autonomia, na.rm = T))) +
  theme_minimal() +
  labs(title = "Autonomia dos países do V-DEM", subtitle = "Gráfico 1",
    x = "Autonomia", y = "Porcentagem",
    caption = "Fonte: elaboração da autora")
```


# EMS e ELECT filtrados

A seguir, eu vou invocar os bancos que criei no excel a partir dos bancos EMS e ELECT. 
Eu vou deixá-los no meu github em acesso livre.

# Questões 1 a 8

Para criar esse banco, eu criei um índice aditivo transformado em porcentagem a partir das respostas das perguntas que me interessavam como explicado no meu artigo. Chamei esse índice de porcentagem.

```{r}
EMS_ELECT_filtrado <- read_excel("EMS_ELECT_filtrado.xlsx")

Banco <- merge(EMS_ELECT_filtrado, 
               VDem_filtrado, by ="country_name")
```

Primeiro, eu fiz um gráfico para podermos ver a distribuição das variáveis porcentagem e autonomia entres os países dessa amostra. 

Distribuição da autonomia:

```{r}
ggplot(Banco, aes(autonomia, ..count../sum(..count..))) +
  geom_density(adjust = 0.5) +
  scale_y_continuous(labels = percent) +
  geom_vline(aes(xintercept = mean(autonomia, na.rm = T))) +
  theme_minimal() +
  labs(title = "Autonomia dos países da amostra 1", subtitle = "Gráfico 1",
    x = "Autonomia", y = "Porcentagem",
    caption = "Fonte: elaboração da autora")
```

Distribuição do índice:

```{r}
ggplot(Banco, aes(indice_1a8, ..count../sum(..count..))) +
  geom_density(adjust = 0.5) +
  scale_y_continuous(labels = percent) +
  geom_vline(aes(xintercept = mean(autonomia, na.rm = T))) +
  theme_minimal() +
  labs(title = "Índice dos países da amostra 1", subtitle = "Gráfico 3",
    x = "Índice", y = "Porcentagem",
    caption = "Fonte: elaboração da autora")
```


A seguir, eu fiz um gráfico para podermos observar a interação entre essas duas variáveis:

```{r}
ggplot(Banco, aes(autonomia, indice_1a8)) +
  geom_point(alpha = 0.5) +
  theme_minimal() +
  labs(title = "Autonomia e índice da amostra 1", subtitle = "Gráfico 4",
    x = "Autonomia", y = "Índice dos controles",
    caption = "Fonte: elaboração da autora")
```


Enfim, eu testei a correlação entre meu índice e a variável que indica a autonomia dos EMBs do V-DEM:

```{r}
cor.test(Banco$autonomia, Banco$indice_1a8)
```

Minhas análises sobre esses resultados estão no artigo.


# Questão 9

A última pergunta que selecionei não podia ser adicionada às outras entao decidi tratá-la de maneira a parte. Essa pergunta tem como objetivo saber qual é a porcentagem de leis e regras eleitorais produzidas pelo EMB que são inspiradas por outras entidades da sociedade. Escolhi as entidades que me interessavam (mídia, judiciário e sociedade civil) e as adicionei.

```{r}
questao9 <- read_excel("questao9.xlsx")

Banco_2 <- merge(questao9, 
               VDem_filtrado, by ="country_name")
```


Distribuição da autonomia dos países da amostra 2:

```{r}
ggplot(Banco_2, aes(autonomia, ..count../sum(..count..))) +
  geom_density(adjust = 0.5) +
  scale_y_continuous(labels = percent) +
  geom_vline(aes(xintercept = mean(autonomia, na.rm = T))) +
  theme_minimal() +
  labs(title = "Autonomia dos países da amostra 2", subtitle = "Gráfico 3",
    x = "Autonomia", y = "Porcentagem",
    caption = "Fonte: elaboração da autora")
```

A seguir, eu fiz um gráfico para podermos observar a interação entre essas duas variáveis.


```{r}
ggplot(Banco_2, aes(autonomia, controles)) +
  geom_point(alpha = 0.5) +
  theme_minimal() +
  labs(title = "Autonomia e controles da amostra 2", subtitle = "Gráfico 5",
    x = "Autonomia", y = "Controles da amostra 2",
    caption = "Fonte: elaboração da autora")
```


Enfim, eu testei a correlação entre minha mean_percents e a variável que indica a autonomia dos EMBs do V-DEM. 

```{r}
cor.test(Banco_2$controles, Banco_2$autonomia)
```







